臺灣新北地方法院刑事判決
111年度審易字第812號
公  訴  人  臺灣新北地方檢察署檢察官
被      告  留政明


上列被告因竊盜案件，經檢察官提起公訴（111年度偵緝字第141
0號），被告於準備程序中就被訴事實為有罪之陳述，經本院裁
定改以簡式審判程序審理，判決如下：
    主  文
乙○○共同犯毀越門窗侵入住宅竊盜罪，處有期徒刑陸月，如易科
罰金，以新臺幣壹仟元折算壹日；未扣案之犯罪所得酒伍瓶、電
視機壹台、除濕機壹台、木雕觀音壹個、木雕大筆進財壹個、木
雕彌勒佛壹個，與真實姓名、年籍不詳之男子共同沒收，於全部
或一部不能沒收或不宜執行沒收時，共同追徵其價額。
   事實及理由
一、乙○○與真實姓名、年籍不詳、綽號「小李」之成年男子（無
    證據證明係未滿18歲之人），共同意圖為自己不法之所有，
    基於竊盜之犯意聯絡，於民國110年8月12日14時5分許，由
    「小李」駕駛車牌號碼0000-00號自用小客車搭載乙○○，前
    往新北市○○區○○○街00巷00號丙○○之住處前，乙○○及「小李
    」以不詳方式破壞上開住處2樓廁所之窗戶玻璃後，入內竊
    取酒5瓶、電視機1台、除濕機1台、木雕觀音1個、木雕大筆
    進財1個、木雕彌勒佛1個，共價值新臺幣5萬元，得手後離
    去。嗣丙○○經鄰居告知住處有異狀後，丙○○報警處理，經警
    循線查悉上情。
二、證據： 
　㈠被告乙○○於本院準備程序及審理時之自白。 
　㈡告訴人丙○○於警詢中之指述。
　㈢新北市政府警察局林口分局刑案現場勘察報告1份及現場照片
    4張。
　㈣新北市政府警察局林口分局111年1月3日新北警林刑字第1105
    255264號函檢附之另案卷證資料及公路監理電子閘門查詢結
    果各1份。
　㈤新北市林口區麗園二街38巷口旁監視錄影器檔案1份。
三、論罪科刑：  
  ㈠按刑法第321條第1項第2款所謂「毀」係指「毀損」，所謂「
    越」則指「踰越」或「超越」，祇要踰越或超越門扇、牆垣
    或安全設備之行為，使該門扇、牆垣或安全設備喪失防閑作
    用，即該當於前揭規定之要件。惟如係從門走入或開鎖啟門
    入室，均不得謂為踰越門扇（最高法院77年度台上字第1130
    號判決意旨參照）。經查，被告以不詳方式破壞告訴人住處
    廁所窗戶玻璃後，進入行竊，自屬毀越門窗竊盜無訛。是核
    被告所為，係犯刑法第321條第1項第1款、第2款之毀越窗戶
    侵入住宅竊盜罪。又被告與「小李」就上開犯行間，有犯意
    聯絡及行為分擔，應論以共同正犯。
　㈡爰審酌被告於104年及105年間，因施用毒品案件經法院論罪
    科刑及於108年間有執行完畢紀錄，此有臺灣高等法院被告
    前案紀錄表附卷可稽，其不思以正當管道獲取所需，竟為本
    件加重竊盜犯行，顯然欠缺尊重他人財產權之觀念，所為應
    予非難，惟犯後已坦承犯行，態度尚可，然迄未與告訴人達
    成和解或賠償損害，兼衡其個人戶籍資料查詢結果註記國中
    畢業之教育程度、於警詢中自陳勉持之家庭經濟狀況、素行
    、犯罪之手段、竊得財物之價值等一切情狀，量處如主文所
    示之刑，並諭知易科罰金之折算標準。
四、沒收：
　㈠按犯罪所得，屬於犯罪行為人者，沒收之。前2項之沒收，於
    全部或一部不能沒收或不宜執行沒收時，追徵其價額。刑法
    第38條之1第1項前段、第3項分別定有明文。次按共同正犯
    之犯罪所得，沒收或追徵，應就各人所分得之數額分別為之
    ，先前對共同正犯採連帶沒收犯罪所得之見解，已不再援用
    及供參考，所謂各人「所分得」，係指各人「對犯罪所得有
    事實上之處分權限」，法院應視具體個案之實際情形而為認
    定：倘若共同正犯各成員內部間，對於不法利得分配明確時
    ，固應依各人實際分配所得沒收；然若共同正犯成員對不法
    所得並無處分權限，其他成員亦無事實上之共同處分權限者
    ，自不予諭知沒收；至共同正犯各成員對於不法利得享有共
    同處分權限時，則應負共同沒收之責（最高法院104年度台
    上字第3937號判決意旨參照）。
  ㈡查被告與「小李」竊得之酒5瓶、電視機1台、除濕機1台、木
    雕觀音1個、木雕大筆進財1個、木雕彌勒佛1個，為本件之
    犯罪所得，未扣案亦未返還告訴人，被告雖於偵查中陳稱：
    僅分得木雕觀音1個等語，然依卷內現存事證，並無證據足
    資認定前開物品實際係由何人取得，亦無證據足以得悉被告
    與「小李」係如何分配犯罪所得，為避免被告無端坐享犯罪
    所得，且被告與「小李」就該次竊盜不法利得之分配狀況不
    明，應認其等對於不法利得享有共同處分權限，自應負共同
    沒收之責，爰依刑法第38條之1第1項前段、第3項之規定，
    就上開犯罪所得與「小李」宣告共同沒收，並於全部或一部
    不能沒收或不宜執行沒收時，共同追徵其價額。
據上論斷，應依刑事訴訟法第273條之1第1項、第299條第1項前
段，判決如主文。
本案經檢察官甲○○偵查起訴，由檢察官宋有容到庭執行職務。
中　　華　　民　　國　　111 　年　　7 　　月　　4 　　日
                  刑事第二十三庭  法  官  龔書安
上列正本證明與原本無異。
如不服本判決，應於判決送達後20日內敘明上訴理由，向本院提
出上訴狀 (應附繕本) ，上訴於臺灣高等法院。其未敘述上訴理
由者，應於上訴期間屆滿後20日內向本院補提理由書「切勿逕送
上級法院」。
                                  書記官  石秉弘
中　　華　　民　　國　　111 　年　　7 　　月　　7 　　日
附錄本案論罪科刑法條全文：
中華民國刑法第321條
犯前條第1項、第2項之罪而有下列情形之一者，處6月以上5年以
下有期徒刑，得併科50萬元以下罰金：
一、侵入住宅或有人居住之建築物、船艦或隱匿其內而犯之。
二、毀越門窗、牆垣或其他安全設備而犯之。
三、攜帶兇器而犯之。
四、結夥三人以上而犯之。
五、乘火災、水災或其他災害之際而犯之。
六、在車站、港埠、航空站或其他供水、陸、空公眾運輸之舟、
車、航空機內而犯之。
前項之未遂犯罰之。